臺灣高等法院高雄分院刑事判決　　　 100年度交上易字第51號
上　訴　人　臺灣高雄地方法院檢察署檢察官
被　　　告　黃貴民
上列上訴人因被告過失致死案件，不服臺灣高雄地方法院100 年
度易字第114 號中華民國100 年3 月4 日第一審判決（起訴案號
：臺灣高雄地方法院檢察署99年度偵續字第193 號），提起上訴
，本院判決如下：
     主  文
上訴駁回。
    事實及理由
一、證據能力之審查：
  (一)按被告以外之人於審判外之陳述，雖不符刑事訴訟法第159
    條之1 至之4 等4 條之規定，而經當事人於審判程序同意作
    為證據，法院審酌該言詞陳述或書面陳述作成時之情況，認
    為適當者，亦得為證據；又當事人、代理人或辯護人於法院
    調查證據時，知有刑事訴訟法第159 條第1 項不得為證據之
    情形，而未於言詞辯論終結前聲明異議者，視為有前項之同
    意，同法第159 條之5 定有明文。
  (二)本判決所引用屬於言詞陳述及書面陳述之傳聞證據部分，檢
    察官、被告於本院審理程序，調查各該傳聞證據，加予提示
    並告以要旨時，均未於言詞辯論終結前聲明異議，本院審酌
    各該傳聞證據作成時之情況，認均與本件待證事實具有關聯
    性，且查無證據足以證明言詞陳述之傳聞證據部分，陳述人
    有受不法取供或違反其自由意志而陳述之情形，書面陳述之
    傳聞證據部分，亦無遭變造或偽造之情事，顯見上開傳聞證
    據之證明力非明顯過低，衡酌各該傳聞證據，作為本案之證
    據亦屬適當，自均得為證據，而有證據能力。
二、本案經本院審理結果，認第一審以被告黃貴民犯過失致人於
    死罪，處拘役貳拾日，如易科罰金，以新臺幣壹仟元折算壹
    日。緩刑貳年，緩刑期間應履行如附表所示之負擔。核其認
    事用法、量刑及諭知附負擔之緩刑，均無不當，應予維持，
    並引用第一審判決書記載之事實、證據及理由（如附件）。
三、被告雖於本院審理中主張檢察官有到現場勘驗，檢察官應該
    清楚現場之路況，該路口斑馬線有點斜，被害人為了路近，
    而逆向闖紅燈切進來，自行車上也沒有燈光或反光裝置，基
    於道路誠信原則，伊車道係綠燈，所以就前行，當時路面很
    昏暗，根本無法注意到車前有被害人闖紅燈之況狀，伊沒有
    超速、沒有闖紅燈、沒有喝酒，本件車禍伊沒有過失責任云
    云，然查：
  (一)本件發生交通事故之現場即高雄市○○區○○路北往南與宏
    毅三路交岔路口附近之道路，係柏油路面、路面乾燥無缺陷
    、無障礙物，夜間有照明，且案發當時視距良好，以上事實
    ，已據承辦之交通警察人員調查後記載於道路交通事故調查
    報告表(一)及事故現場蒐證拍攝之彩色照片3 幀（附近道路均
    有燈光照明之情形）可稽（見警卷第9 頁、偵一卷第11-12
    頁），是被告辯稱現場無燈光、路面很暗、根本無法注意到
    車前有被害人闖紅燈之況狀云云，與上開客觀事證明顯不符
    ，而難採信。況被告所駕駛之汽車，於事故發生後停於現場
    ，其車頭大燈仍呈現開啟狀態中，此亦有現場肇事汽車之蒐
    證照片3 幀可佐（見偵一卷第11-12 頁），被告所駕駛之汽
    車本身既有打開車頭前方之大燈，則在被告所駕汽車前方20
    、30公尺之道路狀況，自能透過本身車頭大燈之照明，而看
    清楚車前狀況，乃被告竟辯稱現場昏暗根本無法看清車前有
    被害人闖紅燈云云，所辯與事實不符，非可採信。
  (二)按行車速度，依速限標誌或標線之規定，無速限標誌或標線
    者，行車時速不得超過五十公里，行經交岔路口，應減速慢
    行，作隨時停車之準備（道路交通安全規則第93條規定參照
    ）。查本件交通事故發生之路段，行車限速為50公里（見前
    揭道路交通事故調查報告表(一)所載），被告自承發生車禍前
    之行車時速約為52公里，顯已超速行駛，況本件交通事故發
    生之地點，係在上揭三岔路口附近，被告駕駛汽車駛抵該岔
    路口前，自應依規定減速慢行，作隨時停車之準備，其仍以
    時速52公里之速度行駛前進，被告有超速違規行駛之事實，
    已甚明確，被告上訴後於本院審理中辯稱未超速行駛云云，
    要非可採。
  (三)次按，汽車行駛時，駕駛人應注意車前狀況，行經交岔路口
    ，尤應減速慢行，警戒前方，作隨時停車之準備，並隨時採
    取必要之安全措施（道路交通安全規則第93條及第94條第3
    項規定參照）。本件被告駕駛汽車行經上揭三岔路口前，既
    未減速，且就車前有被害人楊培煌騎腳踏車，嚴重違規闖紅
    燈正在橫越雙向路面寬達27.6公尺之後昌路等危險狀況，本
    可輕易發現，而採取必要煞停閃避等安全措施，乃被告竟未
    採取必要之煞車閃避等防止撞上被害人楊培煌之安全措施，
    足見被告有疏未注意車前狀況、未於岔路口前警戒前方及減
    速慢行、未採取必要之煞車閃避等安全措施等甚明，本件交
    通事故之發生，其有過失，已甚明灼。雖本件被害人楊培煌
    酒後騎腳踏車，逆向闖越紅燈，有嚴重之過失，然仍無解於
    被告過失行為之成立及對本件車禍致被害人死亡應負之過失
    致死罪責。
  (四)至於，被告主張依信賴原則，伊行駛之車道係綠燈，伊信賴
    被害人會遵守交通號誌，不會闖越紅燈，才於綠燈車道繼續
    向前行駛欲通過上開三岔路口，乃被害人楊培煌竟闖越紅燈
    ，肇致本件車禍，自應由被害人自行負責，伊基於交通信賴
    原則，對本件車禍並無責任云云。然按，關於交通事故過失
    罪責之事件，僅在自己完全無任何違規或過失行為之前提下
    ，始得主張信賴原則之保護。本件被告既有前揭疏未注意車
    前狀況、行經岔路口疏未警戒前方及未減速慢行、未採取必
    要之煞車及閃避等安全措施，對本件車禍之發生，顯有過失
    責任，已詳如前述，依上揭說明，被告自不得主張信賴原則
    之適用，被告所辯伊所在之車道係綠燈，因而繼續向前行駛
    ，依信賴原則，主張免責云云，洵非的論，而不可採。
四、至於，檢察官以被告於警、偵訊中，否認有過失，於審判中
    ，亦認本件交通事故，僅稍微有過失，然被告所為已致楊培
    煌死亡，就犯罪所生之危險及損害，至為重大，非慎審量處
    ，不足以收刑罰之效，原判決竟將刑度減至拘役20日，未說
    明何以被告就本件犯行之非難性較低，且何以楊培煌與有過
    失，即不宜量處有期徒刑之刑，殊與減輕其刑之本旨有違，
    而上訴指摘原判決量刑有欠允當云云，惟查：
  (一)法律上屬於自由裁量之事項，有其外部性界限及內部性界限
    。依據法律之具體規定，法院應在其範圍內選擇為適當之裁
    判者，為外部性界限；而法院為裁判時，應考量法律之目的
    及法律秩序之理念所在者，為內部性界限；法院為裁判時，
    二者均不得有所踰越。有罪判決，法院就刑度輕重所為之酌
    定，屬自由裁量之事項，自應受上揭外部性界限及內部性界
    限之拘束（最高法院99年度台抗字第780號裁定意旨參照）
    。查本件被告所犯刑法第276條第1項過失致死罪，其法定本
    刑為2年以下有期徒刑、拘役或2千元以下罰金，而處拘役者
    ，係指1日以上，60日以下，遇有加重時，得加至120日，且
    拘役有加重或減輕者，僅加減其最高度（刑法第33條第1項
    第4款、刑法第68條規定參照），職是，本件原審就被告所
    犯刑法第276條第1項過失致死罪，適用刑法第62條前段自首
    減輕其刑之規定，處被告拘役20日，量刑之自由裁量，並未
    逾越上揭法文所規定「法定刑種類及刑度高低」之外部性界
    限，合先敘明。
  (二)按關於刑之量定，係實體法上賦予法院得為自由裁量之事項
    ，倘其未有逾越法律所規定之範圍，或濫用其權限，即不得
    任意指摘為違法（最高法院75年度台上字第7033號判例意旨
    參照）。且在同一犯罪事實與情節，如別無其他加重或減輕
    之原因，下級審量定之刑，亦無過重或失輕之不當情形，則
    上級審法院對下級審法院之職權行使，原則上應予尊重（最
    高法院85年度台上字第2446號判決意旨參照）。查本案原審
    之量刑，已審酌本件交通事故之肇事原因，以被害人楊培煌
    酒後騎乘腳踏車，逆向闖越紅燈為肇事主因，被告超速及疏
    未注意車前狀況等為肇事次因，可歸責於被告之過失程度較
    低；且被告無犯罪前科，素行良好；犯後坦承犯行，已主動
    與被害人楊培煌之家屬成立調解，賠償合計新臺幣304萬元
    （含汽車強制責任保險金），積極填補其過失行為所生之損
    害，犯後態度良好；復考量被告學歷為博士之智識程度，現
    為大學教授、已婚、有有2位子女、尚在求學階段之生活狀
    況等一切情狀，本院認原審已就刑法第57條所定之各種量刑
    條件妥為斟酌，難謂有何違法失當之處。又原判決上揭科刑
    之理由，亦非僅泛稱審酌被告之品行、犯罪之動機、目的、
    手段、犯後態度等法律抽象之一般規定（最高法院94年度台
    上字第2131號判決意旨參照），而已詳敘上揭各種量刑條件
    之具體理由，既未逾越法定刑度，又無濫用量刑權限之情形
    ，即不得遽指為違法。
  (三)本件被告過失行為，雖造成被害人楊培煌死亡之重大無法回
    復之損害結果，然被告行向之車道係綠燈，其有繼續向前行
    駛通過三岔路口之路權，反觀被害人之行向則係紅燈，禁止
    通行，被害人不僅闖越紅燈，冒然進入被告之車道，甚且係
    以逆向之方式闖紅燈騎腳踏車進入被告車道，對被告而言，
    逆向闖紅燈之車前狀況，本即較不易查覺發現，故本件交通
    事故之肇事過失責任，最主要應歸責於被害人楊培煌，被告
    之過失責任程度，相對比較之下，顯屬輕微，自無加重非難
    之必要，檢察官徒以被告過失行為，已造成被害人死亡之重
    大損害結果，指摘原審判處拘役20日，不足以收刑罰之效云
    云，顯未區分被告過失程度之輕重，一律以行為之結果，評
    價過失行為之刑事責任，洵非的論，而不可採。
  (四)本院衡酌被告之過失，相對較屬輕微，犯後已與被害人家屬
    達成調解，賠償被害人家屬之損害，賠償總額達304萬元，
    被告既有積極填補其過失行為所生之損害，故其犯後態度，
    尚難謂為不佳（否認犯罪，主張無過失等，均係被告得合法
    行使之訴訟上抗辯、防禦權限，自不得以此遽認被告犯後態
    度不佳），又已獲得被害人家屬之原諒，表示不再追究（見
    本院卷第27頁反面），被告無與本案相類似之交通事故過失
    犯罪前案紀錄（見本院卷第11頁所附之台灣高等法院被告前
    案紀錄表），足見被告平日駕車尚屬謹慎小心，非漫不經心
    常因疏於注意而發生交通事故致他人受傷或死亡之人，及上
    揭其智識程度、家庭生活狀況等各情，認原審對被告量處拘
    役20日，尚屬罪刑相當，刑度亦屬妥適，並無過輕之不當情
    事，檢察官上訴意旨，以「被告於警、偵訊中均否認有過失
    ，於原審僅承認有稍微之過失」等，屬於被告在訴訟上得合
    法行使之抗辯、防禦權限，指摘原審量處拘役20日過輕不當
    云云，為無理由，應予駁回。
據上論斷，應依刑事訴訟法第368 條，判決如主文。
本案經檢察官張其主到庭執行職務。
中    華    民    國  100     年    6     月    13    日
                刑事第五庭    審判長法  官  曾永宗
                                    法  官  任森銓
                                    法  官  鍾宗霖
以上正本證明與原本無異。
不得上訴。
中    華    民    國   100    年    6     月    13    日
                                    書記官  邱麗莉
【附表】
┌───────────────────────────┐
│緩刑期間被告應履行之負擔：                            │
├───────────────────────────┤
│被告黃貴民同意賠償楊梁玉于、楊明義、楊順達、楊順吉等四│
│人一切損失新臺幣304萬元整，扣除已請領強制險新臺幣160萬│
│元整及醫療費新臺幣24萬元整，實際給付新臺幣120萬元整， │
│並在調解會當場給付臺灣銀行高雄分行；發票人黃貴民；發票│
│日100年1月10日第AC0000000號、發票日100年2月10日第AC862│
│0140號、發票日100年3月10日第AC0000000號、發票日100年4 │
│月10日第AC0000000號、發票日100年5月10日第AC0000000號、│
│發票日100年6月10日第AC0000000號、發票日100年7月10日第 │
│AC0000000號、發票日100年8月10日第AC0000000號、發票日10│
│0年9月10日第AC0000000號、發票日100年10月10日第AC862014│
│8號、發票日100年11月10日第AC0000000號、發票日100年12月│
│10日第AC0000000 號，面額均為新臺幣10萬元整之支票各1 張│
│，以上如其中1 其未兌現，即視同全部到期應一次全部付清。│
└───────────────────────────┘
【附件】
臺灣高雄地方法院刑事判決              100年度易字第114號
公  訴  人  臺灣高雄地方法院檢察署檢察官
被      告  黃貴民  男民國○○年○○月○○日生
                    身分證統一編號：Ｚ000000000號
                    住高雄市前鎮區○○○路1245號7樓
上列被告因過失致死案件，經檢察官提起公訴（99年度偵續字第
193號），被告就被訴事實為有罪之陳述，經本院告知簡式審判
程序之旨，並聽取被告與檢察官之意見後，裁定改依簡式審判程
序審理，判決如下：
    主  文
黃貴民因過失致人於死，處拘役貳拾日，如易科罰金，以新臺幣
壹仟元折算壹日。緩刑貳年，並應依附件之調解內容所載給付方
式，給付如附件所示金額。
    事  實
一、黃貴民於民國98年5 月18日21時50分許，駕駛車牌號碼3E-9
    098 號自用小客車，沿高雄市○○區○○路由北往南方向行
    駛，行至該路與宏毅三路交岔路口時，應注意行車速度，應
    依速限標誌規定，及應注意車前狀況，並隨時採取必要之安
    全措施，而依當時情形，夜間有照明，柏油路面、路面乾燥
    無缺陷、無障礙物且視距良好，客觀上並無不能注意之情事
    ，竟以時速約52公里之速度超速行駛，貿然通過前揭交岔路
    口，適有楊培煌酒後騎乘腳踏車，亦未依號誌指示，於該路
    口東向西號誌為紅燈之情況下，由東向西往宏毅三路方向，
    穿越後昌路；黃貴民見狀，煞車不及，所駕駛自用小客車之
    前車頭中間偏右處，遂撞及楊培煌所騎乘腳踏車之腳踏板處
    ，致楊培煌人車倒地，受有頭部外傷併顱內出血、下頷骨骨
    折等傷害，經送醫急救，延至98年10月18日不治死亡。黃貴
    民於肇事後犯罪未被有偵查權之機關或公務員發覺前，於警
    員前往現場處理時，在場承認為肇事人，而願接受裁判。
二、案經楊培煌之子楊順達訴由高雄市政府警察局楠梓分局報告
    臺灣高雄地方法院檢察署檢察官偵查起訴。
    理  由
壹、程序部分：
    本件被告黃貴民所犯為死刑、無期徒刑或最輕本刑為3 年以
    上有期徒刑以外之罪，其於本院審理中就被訴事實為有罪之
    陳述，經法官告知簡式審判程序之旨，並聽取檢察官及被告
    之意見後，依刑事訴訟法第273條之1第1項規定，裁定進行
    簡式審判程序。
貳、認定犯罪事實所憑之證據及理由：
一、訊據被告黃貴民坦承於前揭時、地，與楊培煌發生車禍，且
    撞到楊培煌時，時速為52公里，有未注意車前狀況稍微過失
    之事實（見偵續卷第17頁、本院易字卷第14頁、第23頁）。
    佐以現場後昌路單向路寬13.8公尺，雙向路寬為27.6公尺，
    其間無分隔島或行道路阻隔，為視野寬闊之路口，楊培煌騎
    乘腳踏車自對向橫越後昌路，被告應可發覺；再觀之雙方車
    損位置，可知被告所駕駛之自用小客車係車頭中間偏右部位
    ，與楊培煌騎乘之腳踏車腳踏板處發生碰撞，堪認楊培煌騎
    乘腳踏車早已出現在被告前方；又被告駕駛之自用小客車於
    撞擊楊培煌後，前擋風玻璃呈現蜘蛛網狀破裂，且楊培煌騎
    乘之腳踏車滑行產生16.5公尺之刮地痕後停止，顯遭受巨大
    撞擊力道等事實，有道路交通事故現場圖、道路交通事故調
    查報告表(一)；(二)、高雄市政府警察局交通大隊交通事故談話
    紀錄表、道路交通事故肇事人自首情形紀錄表、車禍現場照
    片、被告提出之光碟擷取照片、肇事現場白天照片、臺灣高
    雄地方法院檢察署勘驗報告暨擷取照片等在卷可佐。足認被
    告上開自白情節核與事實相符，堪以採信。
二、又按行車速度，依速限標誌或標線之規定；次按汽車行駛時
    ，駕駛人應注意車前狀況，並隨時採取必要之安全措施，道
    路交通安全規則第93條第1 項及第94條第3 項分別定有明文
    。被告領有合格之普通小型車駕駛執照，有證號查詢汽車駕
    駛人資料1 份在卷可考，其對上開規定自不得諉為不知。查
    本件案發地點限速50公里，且當時為夜間有照明，柏油路面
    、路面乾燥無缺陷、無障礙物且視距良好等情況，有上開道
    路交通事故調查報告表(一)存卷可考，被告於偵訊自承當時時
    速為52公里，核予前揭車損、光碟擷取照片等證據相符，足
    見其於案發當時超速行駛之事實；又其行經本件案發地點時
    ，既超速行駛，復未注意車前楊培煌行車動態，以減速慢行
    或採取其他必要之安全措施，因而撞擊當時騎乘腳踏車之楊
    培煌而肇致本件車禍，故其駕駛車輛行為疏未注意上情而有
    過失，堪可認定。
三、又楊培煌因本件事故而受有頭部外傷併顱內出血、下頷骨骨
    折等傷害，經送醫急救，延至98年10月18日不治死亡，有國
    軍左營總醫院附設民眾診療服務處診斷證明書、右昌聯合醫
    院診斷證明書各1 份、高雄醫學大學附設中和紀念醫院診斷
    證明書2 份、臺灣高雄地方法院檢察署相驗屍體證明書、相
    驗報告書、檢驗報告書各1 份、相驗照片在卷可稽，是被告
    黃貴民之過失行為與楊培煌死亡之結果間，顯有相當因果關
    係，其因駕駛過失致人於死之犯行洵堪認定。綜上所述，本
    件被告犯罪事證已臻明確，應依法論科。
參、論罪科刑：
一、核被告黃貴民所為，係犯刑法第276 條第1 項之過失致死罪
    。被告於肇事後留在現場等候，於有偵查權限之機關或公務
    員知悉其犯罪前，向據報到場處理之員警自承為肇事者而接
    受裁判，業經認定如前，其符合自首之要件，爰依刑法第62
    條前段之規定減輕其刑。又本件事故之發生，雖以楊培煌酒
    後騎乘腳踏車，未遵守交通號誌並逆向闖越紅燈之過失情節
    較重，惟按汽車駕駛人雖可信賴其他參與交通之對方亦能遵
    守交通規則，同時為必要之注意，謹慎採取適當之行動，而
    對於不可知之對方違規行為並無預防之義務，然因對於違規
    行為所導致之危險，若屬已可預見，且依法律、契約、習慣
    、法理及日常生活經驗等，在不超越社會相當性之範圍應有
    注意之義務者，自仍有以一定之行為避免結果發生之義務。
    因此，關於他人之違規事實已極明顯，同時有充足之時間可
    採取適當之措施以避免發生交通事故之結果時，即不得以信
    賴他方定能遵守交通規則為由，以免除自己之責任，最高法
    院著有74年臺上字第4219號判例可資參照。故本件事發之主
    因為楊培煌酒後騎乘腳踏車，逆向闖越紅燈所致，違規事實
    固極明顯，然以事發前楊培煌騎乘腳踏車，橫越雙向路寬達
    27.6公尺之後昌路，被告應能及時發現危險，而適時反應煞
    停而避免衝撞，已如前述，其就本件事故之發生既有前開過
    失，自不因他人就同一結果之發生亦有過失而得以抵銷、解
    免，附此敘明。
二、本院審酌前揭車禍肇事原因，以楊培煌酒後騎乘腳踏車，逆
    向闖越紅燈為肇事主因，被告未注意車前狀況、超速為肇事
    次因，可歸責於被告之程度較低；且被告無犯罪前科，有臺
    灣高等法院被告前案紀錄表1份在卷可按，素行良好；又坦
    承犯行，已主動與楊培煌之家屬成立調解，賠償新臺幣304
    萬元（含汽車強制責任保險金）以填補行為所生損害，有高
    雄市楠梓區調解委員會調解書1份附卷可佐（見審交易卷第2
    3頁），其犯後態度可許；復考量被告學歷為博士之智識程
    度，現為大學教授，已婚，有2個小孩尚在求學階段等生活
    狀況，量處如主文所示之刑，並諭知易科罰金之折算標準，
    以資懲儆。
三、如同前述，被告前未曾受有期徒刑以上刑之宣告，且嗣後與
    楊培煌之家屬楊梁玉于、楊明義、楊順達、楊順吉達成如附
    件所示之調解內容，有上述調解書、調解案件撤回告訴狀各
    1 份附卷足參（見審交易卷第23頁至第24頁）。本院考量被
    告僅因一時疏忽，致罹刑典，其經此偵、審程序及罪刑之宣
    告，當已知所警惕，認所宣告之刑，以暫不執行為適當，併
    予緩刑2年之宣告，以啟自新。惟為使被告能知所警惕，並
    兼顧楊培煌之家屬權益，本院衡量上開情形後，認依刑法第
    74條第2項第3款規定，於緩刑期間課予被告履行上開調解書
    之負擔，乃為適當，爰併予宣告之。倘被告未遵循本院所諭
    知緩刑期間之負擔，情節重大者，檢察官得依刑事訴訟法第
    476條、刑法第75條之1第1項第4款之規定，聲請撤銷本件緩
    刑之宣告，併予敘明。
據上論斷，應依刑事訴訟法第273條之1第1項、第284條之1、第2
99條第1項前段，刑法第276條第1項、第62條前段、第41條第1項
前段、第74條第1項；第2項第3款，刑法施行法第1條之1，判決
如主文。
本案經檢察官賴寶合到庭執行職務
中    華    民    國   100    年    3     月    4     日
                    交通法庭    法  官  陳川傑
以上正本證明與原本無異。
如不服本判決應於收受送達後10日內向本院提出上訴書狀，並應
敘述具體理由；如未敘述上訴理由者，應於上訴期間屆滿後20日
內向本院補提理由書（均須按他造當事人之人數附繕本）「切勿
逕送上級法院」。
中    華    民    國   100    年    3     月    4     日
                                書記官  林昭吟
附表：
┌───────────────────────────┐
│                   調  解  內  容                     │
├───────────────────────────┤
│被告黃貴民同意賠償楊梁玉于、楊明義、楊順達、楊順吉等四│
│人一切損失新臺幣304萬元整，扣除已請領強制險新臺幣160萬│
│元整及醫療費新臺幣24萬元整，實際給付新臺幣120萬元整， │
│並在調解會當場給付臺灣銀行高雄分行；發票人黃貴民；發票│
│日100年1月10日第AC0000000號、發票日100年2月10日第AC862│
│0140號、發票日100年3月10日第AC0000000號、發票日100年4 │
│月10日第AC0000000號、發票日100年5月10日第AC0000000號、│
│發票日100年6月10日第AC0000000號、發票日100年7月10日第 │
│AC0000000號、發票日100年8月10日第AC0000000號、發票日10│
│0年9月10日第AC0000000號、發票日100年10月10日第AC862014│
│8號、發票日100年11月10日第AC0000000號、發票日100年12月│
│10日第AC0000000號面額均為新臺幣10萬元整之支票各1張，以│
│上如其中1其未兌現，即視同全部到期應一次全部付清。     │
└───────────────────────────┘
附錄本案論罪科刑法條全文
中華民國刑法第276條第1項
因過失致人於死者，處 2 年以下有期徒刑、拘役或 2 千元以下
罰金。